【裁判字號】    98,簡上,287
【裁判日期】    981130
【裁判案由】    傷害
【裁判全文】
臺灣臺南地方法院刑事判決             98年度簡上字第287號
上  訴  人  臺灣臺南地方法院檢察署檢察官
被      告  丙○○
上列上訴人因被告傷害案件，不服本院98年度簡字第1894號中華
民國98年9月4日第一審判決（聲請簡易判決處刑案號：98年度調
偵字第840 號），提起上訴，本院管轄之第二審合議庭判決如下
：
    主      文
上訴駁回。
    事實及理由
一、本院審理結果，認第一審簡易判決認事、用法及量刑均無不
    當，應予維持，並引用第一審簡易判決書及檢察官聲請簡易
    處刑書記載之事實、證據及理由（如附件）。
二、原審以被告罪證明確，依刑事訴訟法第449 條第1 項前段、
    第454 條第2 項，刑法第277 條第1 項、第41條第1 項前段
    ，刑法施行法第1條之1，判處有期徒刑5 月，如易科罰金，
    以新台幣1000元折算1 日，本院經核原判決認事用法，並無
    不合，量刑亦稱妥適。
三、檢察官據告訴人甲○○之聲請而提起之上訴意旨略以：本件
    被告毆打告訴人後，迄今未談和解，且毫無悔意，因認原審
    僅判處被告有期徒刑5 月，似嫌過輕，而請求撤銷原判決，
    另為適當之判決云云。
五、經查：
  (一)按關於刑之量定，係實體法上賦予法院得為自由裁量之事項
    ，倘其未有逾越法律所規定之範圍，除顯有失出失入等科罰
    與罪責不相當之情形外，應予尊重，不得任意加以指摘。查
    被告是否與告訴人達成損害賠償之民事和解乙情，乃原審判
    決前已存在之事實，並非原審判決後始存在之事實；且本件
    原審已就被告犯行之不法內涵相關之一切情狀為謹慎之裁量
    ，並無違法或顯然失出失入，亦無何科罰與罪責不相當之瑕
    疵可指，此觀諸原審判決即可自明。
  (二)再者，被告是否已經賠償被害人之損害，或是否有賠償被害
    人之意，甚或是否已與被害人達成民事和解，雖亦是法院審
    酌被告刑罰輕重之考量因素，但是，雙方是否達成民事和解
    ，牽涉彼此之誠意、金額之多寡、雙方之財力、給付之方式
    等等，其因素甚多。換言之，尚不能將和解未能達成之原因
    全部歸責於被告，亦不能因此遽認為被告犯後態度不佳。準
    此，自亦不能以尚未和解，遽科以被告重刑。又民事之損害
    賠償本可循民事訴訟之途徑解決，若法院單以被告尚未賠償
    被害人，而以刑事重判作為制壓被告而使之屈服另一方民事
    賠償請求之手段，依上開說明，自非妥適，是以本件尚難認
    原審之量刑有輕縱之情事。
  (三)綜上所述，本件上訴意旨認被告迄今未談和解、毫無悔意及
    原審判決量刑過輕等情，均為無理由，自應予以駁回。
據上論斷，應依刑事訴訟法第455條之1第1項、第3項、第373 條
、第368條，判決如主文。
本案經檢察官乙○○到庭執行職務。
中    華    民    國    98    年    11    月    30   日
                  刑事第二庭    審判長法  官  蘇義洲
                                      法  官  黃瑪玲
                                      法  官  童來好
以上正本證明與原本無異
本判決不得上訴
                                書記官  柯貞如
中    華    民    國    98    年    11    月    30    日


司法院資訊處製作；財團法人民間司法改革基金會備份。
